# 新租赁准则下，融资租赁设备安装费的处理问题

提问人：jszhuwei 时间：2022-07-13 10:59:26
陈版主，想请教个融资租赁安装费的问题：
公司融资租赁一套生产线，但设备到达公司后需要进行安装，安装内容包括设备基础、钢结构、设备动力、管道连接等，安装工程外包给第三方公司。
问题： 1 、融资合同生效后，相应设备计入使用权资产，在安装完毕实际使用前是否可以不计提折旧，待交际使用后再计提折旧；
2 、设备的安装费是否计入在建工程，待安装完毕结转至哪个科目？如果结转至固定资产，单独的安装费列为一项固定资产好像不太合适，如果结转至使用权资产，这部分安装费用不属于租赁的范围，计入使用权资产也不合适。

回答人：chenyiwei
1 、可以。
2 、此类以在建工程为标的的租赁，形式上是直租，但由于其供应商由承租人选定，出租人不参与租赁物交接，只是在与承租人约定的限额内以代付部分设备或工程价款的方式为承租人提供融资，并以收取租金的方式回收该笔融资的本息，即对租赁物使用的控制权仍然是由供应商直接转移给承租人，因此虽然形式上是直租，但事实上属于新租赁准则第五十二条所指的“售后租回交易中的资产转让不属于销售”的情形，相应地，承租人对此类交易不使用“使用权资产”和“租赁负债”科目，而是和以前一样使用“在建工程”和金融负债（如长期应付款）科目。承租人自行支付的安装费也是直接计入在建工程成本。达到预定可使用状态后从在建工程转入固定资产，正常计提折旧即可。